# 请教陈版：应收款计提减值由组合计提改为单项计提

提问人：zlzs77 时间：2023-07-31 16:02:24
请教陈版：请问应收款本来账龄组合计提的，改为单项计提，一般情况下应该比账龄法计提的更多，如果转到单项不计提了，是不是说不通？

回答人：chenyiwei
单项计提的前提是该项应收账款的信用风险特征具有特殊性，与一般纳入组合（如账龄组合）的应收账款的信用风险特征显著不同。因此，纳入单项计提的应收款项，其对应计提的坏账准备既可能多于相应的同账龄应收账款，也可能少于。少于的常见例子有：
1 、客户为大型国企或政府部门，付款流程冗长，因此经常发生拖欠情况，但客户本身财务状况良好，根据以往经验最终总可以收回该款项，但可能有资金时间价值损失；
2 、某些款项的约定支付时间与发生日之间的时间间隔很长，如会同约定的分期收款或者质保金等，这类款项单纯按发生额计算账龄是不恰当的。